【裁判字號】    94,易,2124
【裁判日期】    950111
【裁判案由】    詐欺
【裁判全文】
臺灣臺中地方法院刑事判決              94年度易字第2124號
公  訴  人  臺灣臺中地方法院檢察署檢察官
被      告  甲○○
選任辯護人  姜萍律師
            林開福律師
上列被告因詐欺等案件，經檢察官提起公訴（九十四年度偵字第
一五五九三號），被告於本院行準備程序時就被訴事實為有罪之
陳述，經受命法官聽取當事人意見後，由本院合議庭裁定以簡式
審判程序審理，判決如下：
    主    文
甲○○共同意圖為自己不法之所有，以詐術使人將本人之物交付
，處有期徒刑陸月，併科罰金壹萬元，有期徒刑如易科罰金，罰
金如易服勞役，均以參佰元折算壹日。
    事實及理由
一、本院認定之犯罪事實及證據、應適用之法條均引用檢察官起
    訴書之記載（如附件）。於犯罪事實欄一、第十二行「每期
    清償２萬６５００元，」後應加註「並約定上開自小客車應
    停放於李皞陽位於臺中縣大里市○○○路一六三號五樓住處
    ，」；另被告於本院行準備程序及審理時均業已坦承本案全
    部犯行無誤，均應予補充。
二、依刑事訴訟法第二百九十九條第一項前段、第二百七十三條
    之一第一項、第三百十條之二、第四百五十四條，動產擔保
    交易法第三十八條，刑法第十一條前段、第二十八條、第三
    百三十九條第一項、第五十五條、第四十一條第一項前段、
    第四十二條第二項，罰金罰鍰提高標準條例第一條前段、第
    二條，判決如主文所示。
三、如不服本判決，得於判決書送達之日起十日內，以書狀敘述
    理由，向本院提出上訴。
中    華    民    國    95    年     1    月    11    日
                  刑事第三庭    法  官  賴妙雲
上正本證明與原本無異。
如不服本判決，應於送達後十日內向本院提出上訴狀（須附繕
本），上訴於台灣高等法院台中分院。
                                書記官  孫曉鳳
中    華    民    國    95    年     1    月    11    日
附錄論罪科刑法條
動產擔保交易法第三十八條
第 38 條    （處分標的物之處罰)
            動產擔保交易之債務人，意圖不法之利益，將標的
            物遷移、出賣、出質、
            移轉、抵押或為其他處分，致生損害於債權人者，
            處三年以下有期徒刑、拘役或科或併科六千元以下
            之罰金。
刑法第三百三十九條第一項
第  339 條  (普通詐欺罪)
            意圖為自己或第三人不法之所有，以詐術使人將本
            人或第三人之物交付者，處五年以下有期徒刑、拘
            役或科或併科一千元以下罰金。
            以前項方法得財產上不法之利益或使第三人得之者
            ，亦同。
            前二項之未遂犯罰之。
附件：
臺灣臺中地方院檢察署檢察官起訴書
                                    94年度偵字第15593號
    被      告  甲○○  男  46歲（民國○○年○月○○日生）
                        籍設臺南縣白河鎮○○里○○街１５
                            號
                        國民身分證統一編號：Ｚ000000000號
上列被告因詐欺案件，已經偵查終結，認應該提起公訴，茲將犯
罪事實及證據並所犯法條分敘如下：
    犯罪事實
一、甲○○係航旗科技股份有限公司（下稱航旗公司）之實際負
    責人，李皞陽（另案審理中）為航旗公司之副總經理，二人
    均明知航旗公司及自己均無資力及購買汽車之目的，係於取
    得車輛後，再以車輛向當舖質押獲得款項用以支付航旗科技
    股份有限公司之款項，並非代步等正常使用。甲○○與李皞
    陽共同為自己不法所有及違反動產擔保交易法之犯意聯絡，
    由甲○○及李皞陽先行向陳亮旭借款新台幣39萬2500元，用
    以支付購買車輛之頭期款後，由李皞陽於民國93年6月7日出
    面向台北國際商業銀行股份有限公司（下稱台北銀行）謊稱
    欲購買車號A5─5789號自小客車，欲貸款新台幣（下同）75
    萬元，並約定自93年6月8日起至96年6月8日止，共36期，每
    月1期，每期清償2萬6500元，於清償前不得任意遷移或為其
    他處分前開車輛，並於93年6月8日至台中區監理所辦理動產
    抵押等手續後，致使台北銀行陷於錯誤，於93年6月8日而撥
    款75萬元至李皞陽所購買車輛之誠信汽車行之蕭秋榮帳戶內
    。誠信車行於93年6月8日將前開車輛交付與李皞陽後，李皞
    陽旋即將車輛交付與陳亮旭以為借款之擔保。台北銀行於93
    年7月14日將前開對李皞陽之債權轉讓與財將企業股份有限
    公司（下稱財將公司）。詎甲○○及李皞陽均未繳交任何款
    項，經財將公司多次查訪均無從查悉前開車輛，致使財將公
    司無法占有動產標的，依動產擔保交易法行使取償之權益，
    財將公司始知受騙上當。
二、案經檢察官自動檢舉偵辦。
    證據並所犯法條
一、訊據被告甲○○固不否認要求李皞陽出賣購買前開車輛，然
    矢口否認有何前開詐欺及違反動產擔保交易法之犯行，辯稱
    ：買車目的是公司要用車，並不是要向錢莊借錢，交車當天
    陳亮旭就將車子牽走，因為車子自備款是向陳亮旭借的，銀
    行貸款還沒下來，所以陳亮旭才把車子牽走云云。經查前開
    犯罪事實業據證人陳家成即財將企業股份有限公司於本署94
    年度偵字第2319號被告李皞陽詐欺案件中指訴歷歷，另證人
    張駿成於台灣台中地方法院94年度易字第562號被告李皞陽
    詐欺案件中證稱：陳亮旭是錢莊的人，航旗公司有跟他借錢
    ，自93年3月份開始向陳亮旭借款，第一次是我與吳冠緯（
    被告甲○○之子，航旗公司負責人）與陳亮旭接觸，我有接
    觸過二、三次，第一次是1百萬元，有還款、後來再借金額
    都在50萬到1百萬元之間，都有借有還，最後好像一個1百萬
    元及公司買車子自備款不夠有請陳亮旭先墊款40萬元，後來
    車子押在陳亮旭那裡，等還款後在還車，代墊車款的事是我
    陪甲○○與陳亮旭接洽，車子的部分有在公司談，也有在外
    面咖啡館談，我和甲○○都有去，都是我打電話給陳亮旭，
    詢問後向甲○○報告，他認為可以再請陳亮旭過來談，當時
    因為車子只能貸款70幾萬元車價1百多萬元，不夠部分向陳
    亮旭借款，陳亮旭當初就說車子拿回來要放在他那裡，買這
    輛車的目的看能不能在用該車融資，供航旗公司資金周轉使
    用，在買車前航旗公司就有5、6百萬應付款，當時我、甲○
    ○、李皞陽、吳冠偉均無能力解決航旗公司應付款，買車頭
    期款向地下錢莊借錢，因為想說買這輛車可以貸款周轉，如
    果車子去典當超過40萬元就可以還給陳亮旭，後來車子當不
    到40萬，所以沒有典當等語，足見被告甲○○早以知悉所購
    之車輛係要由陳亮旭保管以供擔保，且向陳亮旭所借之頭期
    款亦需將車子向當鋪質押取得款項之方式，始得清償陳亮旭
    之借款，無論係將車輛提供與陳亮旭擔保，抑或將車輛質押
    與當鋪獲取款項以清償陳亮旭之借款，均再再證明被告時無
    資力支付本件車款，購車之目的係為借款之用一情甚明，是
    以被告所辯顯係卸責之詞不足採信。復有貸款暨動產抵押契
    約書、債權轉讓契約書、汽車買賣合約書、公證書在卷可參
    ，是以被告之犯嫌洵堪認定。
二、核被告甲○○所為，係犯刑法第339條第1項之詐欺罪嫌及動
    產擔保交易法第38條之罪嫌。被告甲○○及李皞陽間有犯意
    聯絡及行為分擔，請論以共同正犯。被告所犯二罪間，有方
    法結果之牽連關係，為牽連犯，請依刑法第55條之規定從一
    重處斷。
三、依刑事訴訟法第251條第1項提起公訴。
    此致
臺灣臺中地方法院
中    華    民    國    94    年    10    月    11    日
                              檢察官      乙○○
本件正本證明與原本無異
中    華    民    國    94    年    10    月    18    日
                              書記官      歐維清


司法院資訊處製作；財團法人民間司法改革基金會備份。
